臺灣新北地方法院三重簡易庭民事判決
  　　　　　　　　　　　　　　　　110年度重簡字第1450號
原      告  東滙材料有限公司



法定代理人  蔡建均  


被      告  廖侃倫  

            葉俊杰（即汽車RBJ-7970承租人）



上列當事人間請求侵權行為損害賠償事件，於民國111年5月11日
言詞辯論終結，本院判決如下：
    主  文
被告應連帶給付原告新臺幣76,751元。
原告其餘之訴駁回。
訴訟費用由被告連帶負擔57％，餘由原告負擔。
本判決原告勝訴部分得假執行。
    事  實  及  理  由
壹、程序方面
一、按原告於判決確定前，得撤回訴之全部或一部。但被告已為
    本案之言詞辯論者，應得其同意。訴之撤回應以書狀為之。
    但於期日，得以言詞向法院或受命法官為之。訴之撤回，被
    告於期日到場，未為同意與否之表示者，自該期日起，視為
    同意撤回，民事訴訟法第262 條第1 項、第2 項、第4 項前
    段定有明文。查本件原告東滙材料有限公司（下稱原告東滙
    公司）起訴時原以被告廖侃倫、葉俊杰、和雲行動服務股份
    有限公司(即iRent公司，下稱被告iRent公司)、和運租車股
    份有限公司（下稱被告和運公司）等4人為被告，起訴請求
    被告4人應連帶給付原告新臺幣(下同）15萬元，嗣原告東滙
    公司於民國111年3月16日言詞辯論期間當庭撤回對被告iRen
    t公司、被告和運公司之告訴，經被告iRent公司、被告和運
    公司並當庭表示同意，揆諸前開規定，原告上開撤回，應予
    准許。
二、本件被告經合法通知，均未於最後言詞辯論期日到場，核無
    民事訴訟法第386條各款所列各款情形，爰依原告之聲請，
    准由其一造辯論而為判決。　　
貳、實體方面
一、原告起訴主張：
（一）被告廖侃倫於民國109年12月30日11時40分許，無照駕駛
      車牌號碼000-0000號租賃小客車（下稱肇事車輛），行經
      新北市○○區○○路0段000號處時，因駕駛不慎之過失，致分
      別碰撞原告東滙公司所有之車牌號碼00-0000號自用小貨
      車（下稱系爭車輛），系爭車輛因而受損，經送修後支出
      維修費用13萬5,192元。又肇事車輛為被告葉俊杰向iRent
      公司及和運租車公司所承租，其將承租之肇事車輛交付被
      告廖侃倫行駛，依民法第185條、第191-2條、第191-3條
      等規定，被告葉俊杰自須就原告公司之前開損失負連帶賠
      償責任，且應無折舊之問題。
（二）爰依侵權行為損害賠償之法律關係提起本件訴訟，並聲明
      ：被告廖侃倫、葉俊杰應連帶給付原告13萬5,192元。
二、被告均未於言詞辯論期日到場，亦未提出書狀作何聲明或陳
    述。
三、得心證之理由：
（一）原告主張之前揭事實，業據其提出道路交通事故初步分析
      研判表、道路交通事故現場圖（本院卷第53至55頁）、估
      價單（參見111年3月23日附件）等件為證，核屬相符，並
      經本院依職權向新北市政府警察局三重分局調閱本件事故
      資料核閱屬實，被告2人對於上開事實，已於相當時期受
      合法通知，而未於言詞辯論期日到場爭執，亦未提出書狀
      作何答辯，本院依調查證據之結果及斟酌全辯論意旨，堪
      信原告上開主張為真實。
（二）按因故意或過失，不法侵害他人之權利者，負損害賠償責
      任。故意以背於善良風俗之方法，加損害於他人者亦同；
      違反保護他人之法律，致生損害於他人者，負賠償責任。
      但能證明其行為無過失者，不在此限；汽車、機車或其他
      非依軌道行駛之動力車輛，在使用中加損害於他人者，駕
      駛人應賠償因此所生之損害，民法第184 條、第191 條之
      2 前段定有明文。次按數人共同不法侵害他人權利者，連
      帶負損害賠償責任；不能知其中孰為加害人者亦同。造意
      人及幫助人，視為共同行為人，民法第185 條亦有明文。
      又「車主為防止車禍之發生，避免殃及第三人，車主有不
      出借機動車輛與無照駕駛者之義務，方遠成迄未通過駕駛
      考試領得駕照，騰邁公司竟提供小客車予方遠成載送同事
      ，對本件車禍之發生，應負共同侵權行為責任，則騰邁公
      司依民法第一百八十五條規定，仍應與方００連帶賠償被上
      訴人之損害」（最高法院86年度台上字第769 號判決參照
      ）。本件被告廖侃倫駕駛被告葉俊杰所承租之車輛，因駕
      駛不慎左轉時打滑致系爭車輛因而受損等情，已如前述，
      又被告廖侃倫於本件事故發生時未領有小客車之駕駛執照
      ，有道路交通事故初步分析研判表可佐（本院卷第53頁）
      ，被告葉俊杰本應知悉上情，竟仍將其所承租之肇事車輛
      交付被告廖侃倫使用，揆諸前開見解，原告請求被告2人
      連帶負損害賠償責任，自屬有據。
（三）次按物被毀損時，被害人除得依民法第196條請求賠償外
      ，並不排除民法第213條至第215條之適用。而依民法第19
      6條請求賠償物被毀損所減少之價額，得以修復費用為估
      定之標準，但以必要者為限（例如︰修理材料以新品換舊
      品，應予折舊）。查：
　　⒈原告固主張系爭車輛為中古車輛，依臺灣基隆地方法院104
      年度簡上字第60號民事判決之見解不應計算折舊云云，惟
      所謂回復原狀，係指回復損害發生前之狀態而言，系爭車
      輛於受損時既非全新之狀態，其修理材料費如以新品換舊
      品，自應應予折舊，始符合前揭回復原狀之意，上開判決
      自不拘束本院之判斷。
　　⒉又系爭車輛為92年2月（推定15日）出廠使用，有公路監理
      電子閘門查詢結果在卷可稽，至109年12月30日受損時止
      ，已使用逾5年，零件已有折舊，然更新零件之折舊價差
      顯非必要，自應扣除，本院依行政院所頒「固定資產耐用
      年數表」及「固定資產折舊率表」之規定，非運輸業用客
      車、貨車之耐用年數為5年，依定率遞減法每年折舊千分
      之三六九，其最後一年之折舊額，加歷年折舊累積額，總
      和不得超過該資產成本原額之十分之九之計算方法，據原
      告所提出之估價單所載，系爭車輛之修理費用為13萬5,19
      2元，其零件費用6萬4,935元折舊所剩之殘值為十分之一
      即6,494元（6萬4,935元×1/10，元以下四捨五入），至於
      鈑金4萬7,586元、塗裝1萬9,866元、工資2,805元等毋庸
      折舊之部分，被告應全額賠償，是原告得請求被告賠償之
      修車費用共計7萬6,751元（計算式：6,494元＋4萬7,586元
      ＋1萬9,866元＋2,805元）。
四、從而，原告依侵權行為法律關係，請求被告連帶給付7萬6,7
    51元，為有理由，應予准許；逾此部分之其餘請求，則無理
    由，應予駁回。
五、本判決原告勝訴部分，係依簡易程序而為被告敗訴之判決，
    爰依職權宣告假執行。
六、訴訟費用負擔之依據：民事訴訟法第79條、第85條第2項。
中    華    民    國   111    年     5    月     31   日
                  臺灣新北地方法院三重簡易庭
                      法      官  王雅婷
以上正本係照原本作成。
如不服本判決，應於送達後20日內，向本院提出上訴狀並表明上
訴理由，如於本判決宣示後送達前提起上訴者，應於判決送達後
20日內補提上訴理由書（須附繕本）。
中    華    民    國   111    年     5    月     31   日
                      書  記  官  陳芊卉